臺灣臺北地方法院民事判決
110年度重訴字第320號
原      告  臺灣土地銀行股份有限公司

法定代理人  謝娟娟
訴訟代理人  楊尚樺
被      告  浦申貿易股份有限公司

兼  上一人
法定代理人  蔡志良
被      告  張靜佩
兼  上一人 
訴訟代理人  蔡志良
上列當事人間請求清償借款事件，本院於民國110年11月10日言
詞辯論終結，判決如下：
    主      文
被告應連帶給付原告新臺幣玖佰捌拾陸萬捌仟參佰玖拾伍元，及
如附表所示之利息及違約金。
訴訟費用由被告連帶負擔。
    事實及理由
壹、程序部分：
一、按當事人得以合意定第一審管轄法院，但以關於由一定法律
    關係而生之訴訟者為限，前項合意，應以文書證之，民事訴
    訟法第24條定有明文。本件依兩造簽訂之授信約定書第30條
    約定，兩造合意以本院為第一審管轄法院（見本院卷第44頁
    ），故原告向本院提起本件訴訟，核與前揭規定相符，本院
    就本件訴訟自有管轄權。
二、本件被告浦申貿易股份有限公司（下稱浦申公司）法定代理
    人原係被告蔡志良、訴外人張朝盛及蔡馥安，而訴外人張朝
    盛、蔡馥安已於民國110年6月14日辭任被告浦申公司董事及
    清算人職務等情，此有存證信函、回執等件在卷可憑（見本
    院卷第199至209頁），是本件被告浦申公司應以被告蔡志良
    為法定代理人，合先敘明。
貳、實體部分：
一、原告主張：被告浦申公司於109年6月1日邀同被告蔡志良、
    張靜佩為連帶保證人，與伊簽訂進口遠期信用狀借款契約、
    授信約定書（下稱系爭借款契約、系爭授信約定書），約定
    自109年6月2日起至110年6月2日止，於美金40萬元限額內概
    括委請伊開發信用狀貸借款項，嗣被告浦申公司分別於109
    年6月12日、109年9月15日向伊申請轉換共6筆信用狀為新臺
    幣借款。後被告浦申公司於109年10月20日邀同被告蔡志良
    、張靜佩為連帶保證人，與伊簽訂變更借款契約書，約定借
    款期限改為自109年6月2日起至116年7月10日止，被告浦申
    公司應自109年10月25日起，按月平均攤付本息，利息按週
    年利率2.91％固定計算。依系爭借款契約第6條約定，被告浦
    申公司如遲延還本或付息時，逾期在6個月以內者，按上開
    約定利率10％，逾期超過6個月以上者，按上開約定利率20％
    計算之違約金。次依系爭授信約定書第5條約定，任何一宗
    債務不依約清償本金或付息時，即喪失期限利益，其債務視
    為全部到期。詎被告浦申公司未按期清償，尚欠附表所示金
    額、利息及違約金迄未清償。又被告蔡志良、張靜佩為連帶
    保證人，依系爭借款契約第19條、系爭授信約定書第20條約
    定，自應負連帶清償之責。爰依消費借貸及連帶保證之法律
    關係提起本件訴訟，並聲明：如主文第1項所示。
二、被告則以：伊承認原告之請求等語，並聲明：原告之訴駁回
    。
三、本院之判斷：
  ㈠按消費借貸之借用人應於約定期限內，返還與借用物種類品
    質、數量相同之物，民法第478條前段定有明文。復按遲延
    之債務，以支付金錢為標的者，債權人得請求依法定利率計
    算之遲延利息。但約定利率較高者，仍從其約定利率；當事
    人得約定債務人於債務不履行時，應支付違約金，民法第23
    3條第1項、第250條第1項分別定有明文。次按數人負同一債
    務，明示對於債權人各負全部給付之責任者，為連帶債務；
    連帶債務之債權人，得對於債務人之全體，同時請求全部之
    給付，且連帶債務未全部履行前，全體債務人仍負連帶責任
    ，民法第272條第1項、第273條分別定有明文。又所謂連帶
    保證，係指保證人與主債務人就債務之履行，對於債權人各
    負全部給付之責任者而言，是連帶保證債務之債權人得同時
    或先後向保證人為全部給付之請求（最高法院45年台上字第
    1426號判決、77年度台上字第1772號判決意旨參照）。經查
    ，原告所主張之上開事實，業據其提出進口遠期信用狀借款
    契約、進口融資外幣借款轉換新臺幣借款申請書、變更借款
    契約書、借款展期申請書、收據、授信約定書、開發信用狀
    申請書、進口結匯證實書、放款客戶歷史交易明細查詢畫面
    等件為證（見本院卷第27至103頁），內容互核相符，被告
    亦當庭表示承認原告之請求（見本院卷第190頁），是堪認
    原告之主張為真實。
  ㈡綜上所述，原告依消費借貸及連帶保證之法律關係請求被告
    連帶給付如主文第1項所示之金額、利息及違約金，為有理
    由，應予准許。
四、訴訟費用負擔之依據：民事訴訟法第85條第2項。　　
中　　華　　民　　國　　110 　年　　11　　月　　24　　日
                  民事第八庭　審判長法  官  鄭佾瑩　
　　　　　　　　　　　　　　　　　　法  官　王秀慧
　　　　　　　　　　　　　　　　　　法　官  邱于真
以上正本係照原本作成。
如對本判決上訴，須於判決送達後20日內向本院提出上訴狀。如
委任律師提起上訴者，應一併繳納上訴審裁判費。
中　　華　　民　　國　　110 　年　　11　　月　　24　　日
                                    書記官  邱美嫆
　　　　　　　　　
附表（新臺幣/民國）：     編號 本金 利息  違約金計算期間及週年利率   期間 週年利率  001 2,177,852元 自110年2月21日起至清償日止 2.91％ 自110年2月21日起至110年7月25日止，按原週年利率10％，及自110年7月26日起至清償日止，按原週年利率20％ 002 2,125,923元 自110年2月21日起至清償日止 2.91％ 自110年2月21日起至110年7月25日止，按原週年利率10％，及自110年7月26日起至清償日止，按原週年利率20％ 003 1,918,362元 自110年2月21日起至清償日止 2.91％ 自110年2月21日起至110年7月25日止，按原週年利率10％，及自110年7月26日起至清償日止，按原週年利率20％ 004 1,699,147元 自110年2月21日起至清償日止 2.91％ 自110年2月21日起至110年7月25日止，按原週年利率10％，及自110年7月26日起至清償日止，按原週年利率20％ 005 1,641,256元 自110年2月21日起至清償日止 2.91％ 自110年2月21日起至110年7月25日止，按原週年利率10％，及自110年7月26日起至清償日止，按原週年利率20％ 006 305,855元 自110年2月21日起至清償日止 2.91％ 自110年2月21日起至110年7月25日止，按原週年利率10％，及自110年7月26日起至清償日止，按原週年利率20％ 合計 9,868,395元